臺灣板橋地方法院刑事判決　　　　　　　　　　　　九十二年度簡上字第三九四號
　　上　訴　人　臺灣板橋地方法院檢察署檢察官
　　被　　　告　甲○○
右列上訴人因被告竊盜案件，不服本院九十二年度簡字第二三０六號中華民國九十二
年九月二十五日第一審判決（聲請案號：臺灣板橋地方法院檢察署九十二年度偵緝字
第一三六八號）提起上訴及移送併辦（臺灣板橋地方法院檢察署九十二年度偵字第一
九八八０號），本院管轄第二審之合議庭依簡式審判程序審理，判決如左：
    主  文
原判決撤銷。
甲○○連續結夥三人以上竊盜，累犯，處有期徒刑捌月。扣案之萬能鑰匙壹組（即開
鎖工具陸支）沒收。
    事  實
一、甲○○曾於民國八十年間因違反麻醉藥品管理條例等案件，經本院判處有期徒刑
    六月十月，其中所犯吸食化學合成麻醉藥品罪部分確定，而其所犯販賣化學合成
    麻醉藥品罪部分，經提起上訴，嗣經臺灣高等法院撤銷原判決而改判處有期徒刑
    五年六月確定，甲○○所犯前揭二罪，再經臺灣高等法院裁定應執行有期徒刑五
    年八月確定，甲○○遂入獄執行，於八十三年二月八日假釋出監，惟嗣經撤銷假
    釋而執行殘刑；甲○○復於八十六年間因過失傷害案件，經本院判處有期徒刑二
    月確定；復於八十六年間因違反麻醉藥品管理條例等案件，經臺灣高等法院判處
    應執行有期徒刑十月確定；甲○○所犯前揭二案，嗣經臺灣高等法院裁定應執行
    有期徒刑一年確定；甲○○又於八十九年間因違反槍砲彈藥刀械管制條例等案件
    ，經臺灣臺中地方法院判處應執行有期徒刑八月確定；甲○○所犯前揭案件，經
    接續執行，於八十九年九月十六日假釋出監，甫於九十一年二月十五日假釋期滿
    執行完畢，猶不知悔悟，竟與真實姓名不詳綽號「阿龍」之成年男子及自稱「劉
    正雄」之成年男子，共同基於意圖為自己不法所有之犯意聯絡（甲○○係基於概
    括犯意），於九十二年二月八日六時許，在桃園縣龍潭鄉附近，共同竊取林礽和
    所使用而停放於路邊之卡車（內有精油蠟燭四千零五十八枝及置物袋十八個，該
    等物品係億豐貨運有限公司於九十一年十一月二十九日，在桃園縣平鎮市○○街
    六十四巷對面空地所失竊），甲○○與綽號「阿龍」及自稱「劉正雄」之男子三
    人於得手後，將該卡車內之精油蠟燭四千零五十八枝及置物袋十八個，交予不知
    情之林壽德（業經臺灣板橋地方法院檢察署檢察官為不起訴處分確定）寄放，綽
    號「阿龍」之男子並將所竊得之前揭卡車駛至他處。甲○○復承前概括犯意，基
    於意圖為自己不法之所有，於九十二年二月二十一日凌晨零時許，在桃園縣龜山
    鄉○○○路二三之四六號對面，見乙○○所有之車號八Ｃ─０六九五號自用小客
    車停放於該處，即以自備之萬能鑰匙發動該自用小貨車而竊取之，得手後供己乘
    用。嗣於九十二年二月二十一日十三時三十分許，甲○○駕駛所竊之車號八Ｃ─
    ０六九五號自用小客車行經臺北縣新莊市○○路四三三號前，為警查獲，並扣得
    甲○○所有供竊盜所用之萬能鑰匙壹組（即開鎖工具六支）；復於九十二年三月
    五日十六時十分及同日十六時五十分許，為警分別持搜索票於臺北縣新莊市○○
    街二號三樓及臺北縣新莊市○○路五九九號一樓之林壽德住處搜索，起出精油蠟
    燭四千零五十八枝及置物袋十八個（其中未使用之精油精油蠟燭四千零五十六枝
    及置物袋十八個業經億豐貨運有限公司代表人陳永陵領回，惟已使用之精油蠟燭
    二枝仍扣案）。
二、案經臺北縣警察局新莊分局報請臺灣桃園地方法院檢察署檢察官呈請臺灣高等法
    院檢察署核轉臺灣板橋地方法院檢察署檢察官偵查後聲請以簡易判決處刑，及臺
    北市政府警察局移請臺灣板橋地方法院檢察署檢察官移送併辦。本院於審理程序
    進行中，甲○○就被訴事實為有罪之陳述，經告知甲○○簡式審判程序之旨，並
    聽取當事人之意見後，裁定進行簡式審判程序。
    理  由
一、右揭事實，迭據被告甲○○於警詢、偵查及本院審理時坦承不諱，核與證人乙○
    ○、陳永陵、林壽德於警詢所證述之情節相符，復有贓物認領保管單二紙、車籍
    作業系統─查詢認可資料各一紙附於偵查卷可稽，且有扣案之萬能鑰匙一組（即
    開鎖工具六支）、已使用之精油蠟燭二枝足資佐證。本案事證業臻明確，被告犯
    行洵堪認定，應予依法論處。
二、查被告甲○○竊取被害人乙○○所有之車號八Ｃ─０六九五號自用小客車，核其
    所為，係犯刑法第三百二十條第一項之竊盜既遂罪；又被告與綽號「阿龍」成年
    核其所為，係犯刑法第三百二十一條第一項第四款之結夥三人以上竊盜既遂罪。
    被告與綽號「阿龍」成年男子及自稱「劉正雄」之成年男子間就前揭結夥三人以
    上竊盜犯行，有犯意聯絡及行為之分擔，均為共同正犯。被告先後二次竊盜犯行
    ，時間緊接，犯罪基本構成要件相同，顯係基於概括犯意為之，係連續犯，應依
    刑法第五十六條連續犯之規定，論以較重之刑法第三百二十一條第一項第四款之
    加重竊盜一罪，並加重其刑。又查，被告於八十年間因違反麻醉藥品管理條例等
    案件，經本院判處有期徒刑六月十月，其中所犯吸食化學合成麻醉藥品罪部分確
    定，而其所犯販賣化學合成麻醉藥品罪部分，經提起上訴，嗣經臺灣高等法院撤
    銷原判決而改判處有期徒刑五年六月確定，被告所犯前揭二罪，再經臺灣高等法
    院裁定應執行有期徒刑五年八月確定，被告遂入獄執行，於八十三年二月八日假
    釋出監，惟嗣經撤銷假釋而執行殘刑；被告復於八十六年間因過失傷害案件，經
    本院判處有期徒刑二月確定；復於八十六年間因違反麻醉藥品管理條例等案件，
    經臺灣高等法院判處應執行有期徒刑十月確定；被告所犯前揭二案，嗣經臺灣高
    等法院裁定應執行有期徒刑一年確定；被告又於八十九年間因違反槍砲彈藥刀械
    管制條例等案件，經臺灣臺中地方法院判處應執行有期徒刑八月確定；被告所犯
    前揭案件，經接續執行，於八十九年九月十六日假釋出監，甫於九十一年二月十
    五日假釋期滿執行完畢，有臺灣高等法院被告全國前案紀錄表在卷可憑，其於執
    行完畢後五年之內再犯本件有期徒刑以上之罪，係屬累犯，應依刑法第四十七條
    之規定遞加重其刑。至移送本院併辦部分（九十二年度偵字第一九八八０號案）
    ，即被告於前揭時、地竊取林礽和所使用而停放於路邊之卡車事實，雖未經檢察
    官起訴，惟與檢察官聲請簡易判決處刑部分，被告係基於概括犯意而為，有裁判
    上一罪之連續犯關係，其一部起訴之效力及於全部（按檢察官聲請簡易判決處刑
    ，與起訴有同一效力，刑事訴訟法第四百五十一條第三項定有明文），故本院自
    得併予審究。
三、原審以被告犯罪事證明確，據以論罪科刑，固非無見，惟查：前開移送本院併辦
    部分，即被告於前揭時、地竊取林礽和所使用而停放於路邊之卡車事實，原審未
    併予審判，容有未洽，則檢察官上訴意旨以原審未就移送併辦部分併予審判，指
    摘原判決不當為有理由，原判決既有上述可議之處，自應由本院將之撤銷改判。
    爰審酌被告竊取他人財物，殊不尊重他人財產權益，應予非難，兼衡被告之品行
    、犯罪之動機、目的、手段、所生危害及犯罪後坦承不諱等一切情狀，量處如主
    文所示之刑，以資懲儆。至九十二年二月二十一日扣案之萬能鑰匙一組（即開鎖
    工具六支），係被告所有供竊盜所用之物，迭據被告供明在卷，爰依刑法第三十
    八條第一項第二款之規定宣告沒收，另九十二年三月五日扣案之已使用精油蠟燭
    二枝，尚待被害人領回，自不予宣告沒收。
四、按法院得逕以簡易判決處刑者，所科之刑以宣告緩刑、得易科罰金之有期徒刑及
    拘役或罰金為限。檢察官聲請以簡易判決處刑之案件，經法院認為有刑事訴訟法
    第四百五十一條之一第四項但書第一款所列之被告所犯之罪不合第四百四十九條
    所定得以簡易判決處刑之案件者，應適用通常程序審判之，刑事訴訟法第四百四
    十九條第三項、第四百五十二條分別定有明文。本件原審未及審酌移送併辦部分
    ，致未適用通常程序審理，量處被告有期徒刑八月，而誤以簡易判決處刑，其所
    踐行之簡易處刑程序違背法令，其簡易處刑程序存有瑕疵，為保障當事人之審級
    利益，本院合議庭依通常訴訟程序審判，並裁定改依簡式審判程序審理後，撤銷
    原審判決，以第一審法院之地位，為第一審判決，附此敘明。
據上論結，應依刑事訴訟法第四百五十二條、第四百五十五條之一第一項、第三項、
第三百六十九條第一項前段、第二百七十三條之一第一項、第二百九十九條第一項前
段，刑法第二十八條、第五十六條、第三百二十一條第一項第四款、第四十七條、第
三十八條第一項第二款，判決如主文。
本案經檢察官游鉦添到庭執行職務
中　　　華　　　民　　　國　　九十三　　年　　　四　　　月　　 三十 　　日
                                      臺灣板橋地方法院刑事第九庭
                                          審判長法  官  蔡新毅
                                                法  官  王士珮
                                                法  官  林海祥
右正本證明與原本無異。
如不服本判決，應於判決送達後十日內，向本院提出上訴狀。
                                                書記官  陳映孜
中　　　華　　　民　　　國　　九十三　　年　　　四　　　月　　 三十 　　日
附錄本案論罪科刑主要法條：
中華民國刑法第三百二十一條
犯竊盜罪而有左列情形之一者，處六月以上、五年以下有期徒刑：
一  於夜間侵入住宅或有人居住之建築物、船艦或隱匿其內而犯之者。
二  毀越門扇、牆垣或其他安全設備而犯之者。
三  攜帶兇器而犯之者。
四  結夥三人以上而犯之者。
五  乘火災、水災或其他災害之際而犯之者。
六  在車站或埠頭而犯之者。
前項之未遂犯罰之。
